Inventaris van het archief van dr. A.J. Piekaar [1910-1990] over de jaren 1933-1990
Nationaal Archief, Den Haag
Collectie 540 Dr. A.J. Piekaar
Piekaar
1933-1990
C22171
3.50 meter; 182 inventarisnummers.
Normale geschreven, getypte en gedrukte documenten, geen bijzondere documenten.
Nationaal Archief, Den Haag
Piekaar, A.J. 1910-1990
A.J. Piekaar (1910-1990) was van 1934 tot 1949 ambtenaar in de Indische bestuursdienst; vervolgens van 1949 tot 1953 ambtenaar aan het Hoge Commissariaat te Djakarta; vanaf 1953 ambtenaar aan het ministerie van Onderwijs en Wetenschappen; was directeur-generaal Wetenschapsbeleid ministerie van Onderwijs en Wetenschappen tot 29 februari 1975 en was van 18 april 1977 tot 1 maart 1980 lid van de Raad van State in buitengewone dienst. De inventaris bevat stukken betreffende zijn bemoeienis met Nederlands-Indië/Indonesië, zowel voor als na zijn terugkeer naar Nederland in 1953; en stukken betreffende zijn bemoeienis met onderwijs en wetenschappen als directeur-generaal van het ministerie. Daarnaast zijn er stukken m.b.t. zijn diverse bestuursfuncties.
Archiefvorming
Geschiedenis van de archiefvormer
Arie Johannes Piekaar werd op 28 februari 1910 te Rotterdam geboren. Na zijn middelbare schoolopleiding studeerde hij Indologie aan de Rijksuniversiteit Leiden. In 1933 promoveerde hij aldaar tot doctor in de Rechtsgeleerdheid op zijn dissertatie "Moederland en Overzeesche Financiën, studie van vergelijkend staatsrecht".
Tussen 1934 en 1949 was hij werkzaam als Indisch bestuursambtenaar, aanvankelijk in de Residentie Atjeh en Onderhorigheden, na zijn internering gedurende de Japanse bezetting (1942-1945) bij het Algemeen Regeringscommissariaat Borneo en de Grote Oost. Vanaf 1948 was hij tot de soevereiniteitsoverdracht secretaris van de Hoge Vertegenwoordiger van de Kroon waarna hij tot 1953 werkzaam was bij het Nederlandse Hoge Commissariaat te Djakarta.
In 1953 repatrieerde hij naar Nederland waar hij in dienst trad bij het Ministerie van Onderwijs en Wetenschappen, eerst als administrateur van de afdeling Voorbereidend en Middelbaar Onderwijs, daarna als chef van de afdeling Hoger Onderwijs en Wetenschappen. Vanaf 1960 was hij tot zijn pensionering directeur-generaal voor de Wetenschappen c.q. het Wetenschapsbeleid.
In 1975 werd hij buitengewoon lid van de Raad van State. Bovendien bekleedde hij bestuursfuncties in diverse organisaties, o.a. het Koninklijk Instituut voor Taal-, Land- en Volkenkunde, het Interuniversitair Cardiologisch Instituut en de Begeleidingscommissie Structuuronderzoek.
Hij overleed op 4 april 1990 te Wassenaar.
Geschiedenis van het archiefbeheer
Een klein gedeelte van het archief (inv. nrs. 32, 34 en 35) is in 1989 door Piekaar aan het Algemeen Rijksarchief geschonken. Na zijn overlijden verwierf het Algemeen Rijksarchief de overige stukken van zijn weduwe, mevrouw A.M. Piekaar-van der Aa.
Schenking (van een niet overheidsarchief)
Inhoud en structuur van het archief
2.21
Ordening van het archief
In de door A.J. Piekaar nagelaten archivalia is weinig oude orde aangetroffen. Een uitzondering hierop vormt een door hem samengestelde serie correspondentie (inv.nrs. 47-57) die intact gehouden is. De overige stukken waren onderwerpsgewijs in mappen verzameld.
Een indeling naar functie was niet mogelijk omdat de stukken niet geplaatst konden worden in elkaar onderling uitsluitende rubrieken, met name geldt dit voor de stukken betreffende Nederlands-Indië/Indonesië. Daarom is gekozen voor een indeling naar bemoeienis, waarbinnen de stukken zo veel mogelijk naar functie zijn geordend.
Aanwijzingen voor de gebruiker
Openbaarheidsbeperkingen
Volledig openbaar.
Materiële beperkingen
Aanvraaginstructie
Openbare archiefstukken kunnen online worden aangevraagd en gereserveerd. U kunt dit ook via de terminals in de studiezaal van het Nationaal Archief doen. Om te kunnen reserveren dient u de volgende stappen te volgen:
U maakt een profiel aan op www.gahetna.nl, en logt vervolgens in
Via de archiefinventaris (alleen de beschrijvingen met rode nummers) selecteert u het gewenste archiefstuk door op de knop 'Reserveren' te klikken
In het volgende scherm geeft u aan op welke dag u het archiefstuk wilt inzien
Indien u zich bevindt in de studiezaal en een tafelnummer heeft ontvangen kunt u dit nummer vermelden. Als u geen tafelnummer heeft kunt u tafelnummer 777 laten staan
Vervolgens bevestigt u uw reservering door deze te versturen.
Verwant materiaal
Beschikbaarheid van kopieën
Beschrijving van de series en archiefbestanddelen
- STUKKEN BETREFFENDE ZIJN BEMOEIENIS MET NEDERLANDS-INDIË/INDONESIË, I
  - ALS AMBTENAAR IN NEDERLANDS-INDIË/INDONESIË (1934-1953), A
    - Atjeh, 1
      - "Oude brieven en afschriften", stukken betreffende de toepassing van het adatrecht in Atjeh.1933-1934 en z.d., 1
        Grotendeels in het Indonesisch en het Atjehs, gedeeltelijk in Arabisch schrift.
      - "Hikajat prang sabi", verhaal over de heilige oorlog, met vertaling door H.T. Damsté, gedrukt., Z.d. (ca. 1935); 2; 1 katern
      - "Map losse stukken", stukken betreffende Atjeh, met inhoudsopgave., 1936, 1949, 1978-1981; 3
      - "Eenige aanteekeningen over de Residentie Atjeh en Onderhoorigheden en speciaal over de te bezoeken gedeelten daarvan tijdens het verblijf van Zijne Excellentie den Gouverneur Generaal van Nederlandsch Indië in de Residentie Atjeh en Onderhoorigheden van 5 tot en met 15 Maart 1940", met aantekeningen in zijn handschrift., Z.d. (1940); 4; 1 deel
      - Stukken betreffende godsdienstige bewegingen in Atjeh., 1942-1945; 5
      - Verslagen van de Japanse inval in Atjeh., 1942, 1945-1946, 1948; 6; 1 pak
      - Wetten en regelingen uitgevaardigd door de Gunseikanbu Atjeh Syu Seityo (Japans bestuur in Atjeh), gedrukt., 1943-1945; 7; 1 pak
        In het Indonesisch.
      - Stukken betreffende justitie, politie en politie-hulpdiensten., 1943-1945; 8; 1 omslag
      - Stukken betreffende de economische politiek., 1943-1945; 9; 1 omslag
      - Stukken betreffende de organisatie van het Japanse bestuur in Atjeh., 1944-1945; 10; 1 omslag
      - Stukken betreffende Atjeh tijdens de Japanse bezetting., 1944-1945; 11; 1 omslag
      - Stukken betreffende de vergaderingen van de Atjeh-raad., 1944-1945; 12; 1 omslag
      - Voorlopig verslag over de gebeurtenissen in de residentie Atjeh en Onderhorigheden tijdens de Japanse bezetting, met bijlagen., 1945-1946; 13; 1 omslag
      - Stukken betreffende gebeurtenissen in Atjeh na de Japanse capitulatie., 1945-1946; 14; 1 omslag
      - Stukken betreffende door het Informatiebureau van het Rode Kruis verstrekte inlichtingen omtrent gevangenen in kampen in Atjeh en elders op Sumatra., 1945-1946; 15; 1 omslag
      - Stukken betreffende de militaire auditie in Atjeh., 1945-1948; 16; 1 omslag
      - Verslagen van gebeurtenissen in interneringskampen met diverse naamlijsten en stukken betreffende de toekenning van de Verzetster Oost-Azië aan geïnterneerden., 1945-1946, 1950-1952; 17; 1 omslag
      - "Personen-dossiers", stukken betreffende de tijdens de Japanse bezetting geïnterneerden, M.A. Brouwer Popkens, N. Hukom, H. van Nouhuys, Chr. Stoffels, N. Teunissen en J.A. van der Vegte., 1946-1947; 18; 1 omslag
      - Stukken betreffende Mohammed Ibrahim., 1946-1949; 19; 1 omslag
      - Stukken betreffende de strijd tussen de wereldlijke en de geestelijke macht in Atjeh in de jaren 1945-1946., 1950-1951 en z.d.; 20; 1 omslag
      - Stukken betreffende de universitaire opleiding van zonen van Atjehse hoofden., 1948-1949; 21; 1 omslag
      - Stukken betreffende de economische politiek in Atjeh na de soevereiniteitsoverdracht., 1949-1950, 1952; 22; 1 omslag
      - Stukken betreffende politieke ontwikkelingen in Atjeh na de soevereiniteitsoverdracht., 1949-1951; 23; 1 omslag
      - Stukken betreffende de samenstelling en de uitgave van zijn publikatie "Atjeh en de oorlog met Japan", met recensies en knipsels over de verdere ontwikkelingen in Atjeh., 1946-1951, 1954, 1956 en z.d.; 24; 1 pak
      - Knipsels en persoverzichten betreffende gebeurtenissen in Atjeh., 1949-1953; 25-26; 2 pakken
        Gedeeltelijk in het Indonesisch.
        - 1949-1952 mei, 25
        - 1952 mei-1953 juni, 26
      - Diverse stukken betreffende Atjeh en Indonesië in het algemeen, met inhoudsopgave., 1949-1953; 27; 1 omslag
      - Nota inzake de politieke en sociale toestand in Atjeh door "A.G.D."., 1950; 28; 1 pak
      - Teksten van volksverhalen op rijm over de bevrijding van Nederlands-Indië van de Japanners en de onafhankelijkheid, manuscript in zijn handschrift en getypt., Z.d. (ca. 1950); 29; 1 omslag
        In het Atjehs.
      - Verzamelde persberichten over olievelden in Noord-Sumatra., 1952-1953; 42
      - "Hikajat Atjeh", tekst van een volksverhaal over de afstamming van de vorsten van Atjeh, getypt., Z.d.; 30; 1 omslag
    - Indonesië, 2
      - Stukken betreffende zijn dienstverband en pensioenuitkering als ambtenaar bij het Binnenlands Bestuur, bij de Algemene Secretarie van Nederlands-Indië en bij het Hoge Commissariaat van Nederland in Indonesië, 1946-1953., 1956; 31; 1 omslag
      - 'Memoranda' van hem aan de Hoge Vertegenwoordiger van de Kroon en diens functionarissen, vanaf 1949 genummerd 1-86, doorslagen., 1948-1949; 32; 1 pak
      - Stukken betreffende het gedrag van de president van het Hooggerechtshof in Indonesië, een verzoek van dr. Beel aan hem om advies inzake een uit te vaardigen zuiveringsbevel ter handhaving van orde en veiligheid en een memorandum van hem betreffende de huisvesting van de regeringsadviseur op Sumatra., 1948-1949 en z.d.; 33; 1 omslag
      - Missiven van het secretariaat van de Hoge Vertegenwoordiger van de Kroon, nummers 1-27 geheim, met bijlagen, doorslagen., 1949; 34; 1 pak
      - "Aanteekeningen", houdende adviezen aan de Hoge Vertegenwoordiger van de Kroon naar aanleiding van ingekomen stukken, genummerd 1-83, doorslagen., 1949; 35; 1 pak
      - Diverse stukken betreffende Atjeh en Indonesië in het algemeen, met inhoudsopgave, 1949-1953; 27
        Zie inv.nr. 27.
      - Ingekomen brieven en minuten van uitgaande brieven, alfabetisch geordend., 1949-1953 (1959); 36-37; 2 pakken
        - 1949, 36
        - 1950-1953 (1959), 37
      - Ingekomen circulaires en afschriften betreffende de personeelsformatie en de rechtspositie van de werknemers van het Hoge Commissariaat van Nederland in Indonesië., 1950-1952; 38; 1 omslag
      - Stukken betreffende diverse Indonesische zaken, met inhoudsopgave., 1950-1953; 39; 1 omslag
      - Stukken betreffende de debatten in de Voorlopige Volksvertegenwoording van Indonesië betreffende de interpellatie van mr. Tan Po Goan c.s. over zuiveringsarrestaties, gedrukt., 1951-1952; 40; 1 omslag
        Grotendeels in het Indonesisch.
      - Verzamelde persberichten betreffende het ontwerp van een nieuwe staatkundige structuur voor het Koninkrijk., 1951-1952; 41; 1 omslag
      - Verzamelde persberichten over olievelden in Noord-Sumatra., 1951-1953; 42; 1 omslag
      - Nota, mogelijk van zijn hand, betreffende de dissertatie van J.W.H. Leslie-Miller "Het economisch aspect van het Nieuw-Guinea probleem"., 1952; 43; 1 stuk
      - Handelingen van het parlement van de Republiek Indonesië., 1953-1954; 44-45; 2 pakken
        Incompleet. In het Indonesisch.
        - 1953, 44
        - 1954, 45
      - "Synopsis der Handelingen van het Parlement", samenvatting van het behandelde in de vergaderingen van het Indonesische parlement., 1953-1955; 46; 1 pak
        Incompleet.
  - BEMOEIENIS MET INDONESIË NA ZIJN TERUGKEER IN NEDERLAND (1953-1990), B
    Zie ook inv.nrs. 3, 21, 45 en 46.
    - Briefwisseling met en over diverse personen en instellingen, door hemzelf geordend., 1950-1990; 47-57; 11 omslagen
      - "A I"1953-1954, 1960, 1977-1979, 1981-1982, 1987, 47
        Briefwisseling met en over
        Ibrahim Alfian
        Ali Basjah
        Mohammed Hassan Abbas
        Azhari Nja Arif
        Wamad Abdullah
        Faisal Afiff
        mr. Radja Abdullah
        Adnan Hanafiah
      - "A Ia", 1977-1990, 48
        Aboe Bakar (te Banda Aceh en te Medan)
        mevr. P.F.Z. Saleh Alamsjah
      - "A II" 1955, 1957, 1963, 1969, 1972, 1974-1983, 1987-1989, 49
        A. Habsjah-Koesoemo Oetoyo
        Adnan Ganto
        prof. Hasjmy
        T. Hanafiah
        Tuangku Abdul Jalil
        Jacoub Djuly
      - "A IIa", 1961-1966, 1972, 1974-1985, 50
        P.A. Harahap
        N.H. Harahap
      - "A III", 1953-1958, 1960, 1973-1974, 1977-1979, 1982, 1985-1986, 1988, 51
        drs. M. Ali Mohammed
        M. Zein Lubis
        Hadji Jahja
        Joeng Soe Mock (S.M. Young)
        prof. dr. ir. Bachtiar Rifai
        mevr. Kusmiati
        drs. Marzuki Njakman
        Mohammed Idris
        Husin Sjahban
        Ahmar Kamil
        prof. dr. Ibrahim Hasan
        H. Tjhi Peusangan
      - "A IV", 1950, 1958, 1968-1969, 1976-1989, 52
        A.K. Widjojoatrotjo
        Hoesin Troemon
        A. Zainy
        Sulaiman Rusli
        M. Soemikto
        K. Tjokrosentono
        M. Isa Sulaiman
      - "B I", 1953-1955, 1958, 1971-1973, 1975, 1977, 1980, 1985, 53
        L. Arriëns
        J. van Baal
        J.C. Baarspul
        drs. B. Cox
        mevr. M. van Blommestein
        J.H. Dronkers
        H.T. Damsté
        ir. E. Dinger
        dr. P.J. Gathier
      - "B II", 1953, 1955-1956, 1964, 1966-1967, 1969, 1971-1981, 1983-1984, 1988-1989, 54
        prof. mr. W.F. de Gaay Fortman
        dr. J.H.E. Ferrier
        James W. Gould
        A.M. den Hertog
        dr. L.G.M. Jaquet
        ir. G.J. Kruisweg
        N. Milo
        mr. P. Noë
        mevr. A. Mess
        prof. dr. L.B.M. Mennes
        J. Hoogland
      - "B III", 1953-1956, 1976, 1978-1983, 1985-1990, 55
        mevr. A. Sanders
        M.A. Pellaupessy
        prof. dr. C.L.C. van Nieuwenhuizen
        Mies Saris
        prof. Schmidt
        prof. dr. J. Prins
        R.S. Soeria Santoso
        drs. O.K.L. Pelger
        F.J. Ormeling
      - "B IV", 1953-1957, 1959, 1964, 1975, 1977-1979, 56
        mevr. C. van Rhijn
        ir. A.A.J.T. Stammerhaus
        generaal P. Scholten
        prof. mr. M. Slamet
        J.L. Stegman
        N. Theunissen
        mr. A.J. Vleer
        dr. P. Voorhoeve
        prof. dr. A. Teeuw
      - "C I", 1953-1954, 1957, 1960, 1977, 1981, 57
        Briefwisseling met
        het Provinciaal Utrechts Genootschap van Kunsten en Wetenschappen
        het Historisch Genootschap
        het Oosters Genootschap in Nederland
        het Documentatiebureau Overzees Recht
        het Rijksinstituut voor Oorlogsdocumentatie
    - Briefwisseling met diverse personen, alfabetisch geordend op afzender., 1956-1990; 58-64; 5 omslagen en 2 pakken
      - Briefwisseling met J.H.J. Brendgen, met bijlagen, 1970, 1974-1977, 58; 1 pak
      - Brief van I. Fujiwara aan Teuku Bachtiar Panglima Polim, met bijlagen, 1974, 59
      - Briefwisseling met en over dr. T. Iskander, 1956-1959, 1961-1967, 1970, 1972-1976, 1980, 1986-1989, 60
      - Briefwisseling met M. Nur-El-Ibrahimy, 1982-1986, 61
      - Briefwisseling met dr. J.M. Hassan Oebit en Sabi Oebit, 1971, 1974-1990., 62; 1 pak
      - Briefwisseling met dr. Anthony Reid, 1967, 1969-1970, 1974-1976, 63
      - Briefwisseling met en over M. Rudy en drs. T. Syahmidan, 1987-1989, 64
    - Stukken betreffende zijn bijdrage aan de samenstelling van het lemma over Atjeh in de Encyclopaedia of Islam., 1957-1958, 1973 en z.d.; 65; 1 omslag
    - Stukken ontvangen en opgemaakt als lid (1964- ) en voorzitter (1976-1983) van het Koninklijk Instituut voor Taal-, Land- en Volkenkunde (K.I.T.L.V.)., 1964-1989; 133
      Zie ook inv.nrs. 128-130, 133, 135, 137-138, 140.
    - Ingekomen artikel van James Siegel over "Prayer and play in Atjeh", verschenen in de publicatie Indonesia I, 1966; 66; 1 katern
    - Ingekomen brieven betreffende het archiefonderzoek naar militaire excessen in Indonesië begaan door Nederlandse militairen in de jaren 1945-1950., 1969; 94
    - Brief van hem aan mevrouw M. van Steenhoven betreffende een door hem ontvangen exemplaar van de Atjara Pekan Kebudajaan Atjeh ke-II en over zijn herinneringen aan zijn Atjeh-tijd, doorslag met bijlage., 1974; 67; 2 stukken
    - Stukken betreffende zijn ontmoetingen met de Indonesische minister van Onderwijs Thajéb en diens secretaris-generaal Umar Ali tijdens hun bezoeken aan Nederland en inzake de naspeuringen naar een door de Nederlands-Indische overheid in 1948 bij de vader van de minister in beslag genomen manuscript., 1974-1975 en z.d.; 110
    - Ingekomen vragenlijst van de Erasmus Universiteit Rotterdam betreffende zijn werkzaamheden in Nederlands-Indië, met begeleidende brieven., Z.d. (1977); 68; 1 omslag
    - Stukken betreffende de onthulling van een gedenkplaat in de Tussenkerk te Middelburg ter nagedachtenis van Abdoel Hamid, hoofd van het Atjehse Gezantschap, overleden te Middelburg in 1662., 1978; 69; 1 omslag
    - Stukken betreffende de vertaling door prof. dr. G.W.J. Drewes van de Hikajat Potjut Muhamat., 1979-1981; 70; 1 omslag
    - "Diversen Atjeh", ingekomen en verzamelde stukken betreffende de geschiedenis van deze residentie, genummerd 1-17, met inhoudsopgave., 1979-1983, 1985 en z.d.; 71; 1 omslag
    - Ingekomen verzoek om een financiële bijdrage voor een vakantie in Nederland van de heer Weenas uit Banda Atjeh met zijn reactie hierop., 1980; 72; 2 stukken
    - Stukken betreffende de Indologendag te Leiden., 1980; 73; 1 omslag
    - Rapport van mr. A.J. Vleer over zijn bezoek aan de Syiah Kuala Universiteit te Banda Atjeh ter bespreking van de door Nederland te verlenen technische hulp en de samenwerking met Nederlandse instellingen van hoger onderwijs, met begeleidend schrijven., 1980; 74; 1 katern en 1 stuk
    - "The Ulama, the Ulebalang and the national revolution in Aceh", tekst van een verhandeling door Nazaruddin Sjamsuddin., 1980; 75; 1 stuk
    - Stukken betreffende de polemiek tussen M. Nur-El-Ibrahimy en prof. A. Hasjmy over de opstandige beweging "Gerakan Fajar" in Atjeh in 1942, met tekst van een gedicht over de heilige oorlog en een rapport getiteld "Mensenrechten in Indonesië, een document uit Atjeh"., 1981-1982; 76; 1 omslag
      Grotendeels in het Indonesisch en het Atjehs.
    - Stukken ontvangen en opgemaakt als voorzitter van de Werkgroep Indonesische Studies., 1981-1983; 168
      Zie inv.nrs. 168 en 169.
    - Verhaal over de nationale held Teuku Nyak Arif, fotokopieën van artikelen in de Harian Merdeka, met aantekeningen in zijn handschrift., 1983 en z.d.; 77; 1 omslag
    - Stukken betreffende een door hem o.a. voor de Studiekring Wassenaar gehouden voordracht over "Atjeh en de Islam"., 1983-1985; 78; 1 omslag
    - Correspondentie betreffende de toekenning van verzetspensioen aan weduwen van enkele in Nederlands-Indië gesneuvelde Nederlandse militairen, met bijlagen., 1983-1984, 1986 en z.d.; 79; 1 omslag
    - Stukken betreffende zijn bijdrage aan een radio-uitzending van de B.B.C. over de onafhankelijkheid van Indonesië., 1983-1987; 80; 1 omslag
    - Stukken betreffende de geschiedschrijving over Nederlands-Indië in oorlogstijd., 1984, 1986; 81; 1 omslag
    - Stukken ontvangen en opgemaakt als bestuurslid van de Stichting Indisch Monument., 1986-1989; 82-83; 2 pakken
      - 1986-1987, 82
      - 1988-1989, 83
- STUKKEN BETREFFENDE ZIJN BEMOEIENIS MET ONDERWIJS EN WETENSCHAPPEN, II
  - ALS DIRECTEUR-GENERAAL VOOR DE WETENSCHAPPEN (1960-1973) EN (OUD-)DIRECTEUR-GENERAAL VOOR HET WETENSCHAPSBELEID (1973-1975), A
    - Teksten van toespraken en van artikelen van zijn hand, met bijlagen., 1961-1974; 84-87; 4 pakken
      - 30 mei 1961 Opening Biochemisch Laboratorium Rijksuniversiteit Groningen 26 april 1962 Derde federatieve vergadering van medisch biologische verenigingen Groningen mei 1962 Artikel "Het Vaderland" augustus 1962 Het hoger onderwijs in Nederland (Unesco), 84
      - 2 februari 1963 Viering Dies Natalis Rijksuniversiteit Leiden juli 1963 Artikel " Algemeen Handelsblad" mei 1964 Artikel "Het Vaderland" 16 juli 1964 Opening Hubrecht laboratorium Utrecht 12 november 1964 Opening Rekencentrum en Farmaceutische Laboratoria Groningen 24 november 1964 Vergadering Contactcommissie bedrijfsleven - hoger onderwijs (tekst ontbreekt) 10 december 1964 Opening laboratorium van Centraal Bureau voor Schimmelcultures Baarn 14 december 1964 Officieel begin bouw Diergeneeskundige Faculteit in "De Uithof" Utrecht, 85
      - 4 april 1968 Eerste steenlegging nieuw gebouw Stichting Film en Wetenschap Utrecht 26 oktober 1968 Afscheid de heer M.E. 't Hart, directeur Koninklijke Nederlandse Academie van Wetenschappen Amsterdam 15 juni 1966 Opening Laboratorium voor Technische Scheikunde Rijksuniversiteit Groningen 1 december 1966 Diner Senaat Technische Hogeschool Twente Enschede(tekst ontbreekt) 10 januari 1967 Opening bibliotheek Universiteit van Amsterdam 8 november 1968 60-jarig bestaan eerste leerstoel Farmacologie Utrecht 17 december 1969 Schermerhornlezing Delft 18 december 1969 Opening tijdelijk gebouw van het Nederlands Instituut voor het Onderzoek der Zee Texel 17 februari 1970 Opening Rekencentrum Technische Hogeschool Delft 9 april 1970 Symposium Federatie Medisch-Biologische Verenigingen Leiden 8 mei 1970 25-jarig bestaan Rijksinstituut voor Oorlogsdocumentatie Amsterdam 8 juli 1970 Installatie Raad voor Medisch Wetenschappelijk Onderzoek 26 september 1970 Afscheid dr. De Jager van de Koninklijke Nederlandsche Maatschappij tot Bevordering der Geneeskunst 5 oktober 1970 Opening Governmental Course on "The audio-visual centre in the modern university" Utrecht, 86
      - 6 april 1971 Opening congres en tentoonstelling ter gelegenheid van het lustrum van de Nederlandse Natuurkundige Vereniging en de Stichting voor Fundamenteel Onderzoek der Materie Utrecht 27 mei 1971 Opening Afdeling Immunohaematologie en Bloedbank Academisch Ziekenhuis Leiden 30 juni 1971 Opening "International Conference on Elementary Particles" Amsterdam 26 juli 1971 Opening "International Conference on the Physics of Electronic and Atomic Collisions" Amsterdam30 september 1971 Opening Nederlands Instituut voor Voortgezet Wetenschappelijk Onderzoek Wassenaar 29 oktober 1971 Zilveren jubileum van prof. dr. E.W. Hofstee Landbouwhogeschool Wageningen 21 januari 1972 Bijzondere zitting examencommissie Faculteit der Wiskunde en Natuurwetenschappen van de Rijksuniversiteit Groningen 15 september 1972 Eerste groep afgestudeerden Medische Faculteit Rotterdam 19 oktober 1972 "Unidoel"congres Berg en Dal 30 november 1972 Uitreiking diploma's Interuniversitaire Interfaculteit Bedrijfskunde Rotterdam 1 februari 1973 Afdeling Bedrijfskunde Technische Hogeschool Eindhoven 28 mei 1973 Tweede Internationale Symposium on Orbital Disorders Amsterdam 13 december 1973 Opening najaarsconferentie Nederlandse Sociologische en Antropologische Vereniging Beekbergen 2 februari 1974 Afscheid Koninklijke Nederlandsche Maatschappij tot Bevordering der Geneeskunst (tekst ontbreekt) 5 maart 1974 Aantekeningen voor tafelrede bij benoeming van prof. dr. Chr. L.C. van Nieuwenhuizen Utrecht 20 april 1974 Afscheid adviserend lid Centraal College voor de Erkenning en Registratie van Medische Specialisten 3 mei 1974 Van 't Hoff-herdenking Leiden 30 mei 1974 Kring van hoogleraren en lectoren van de Vrije Universiteit Amsterdam, 87
    - Tekst van de door minister Diepenhorst uitgesproken rede bij de installatie van de Commissie Voorbereiding Medische Faculteit Rotterdam, met aantekeningen in zijn handschrift., 1965; 88; 1 omslag
    - Stukken betreffende het overleg tussen het Interfacultair Overleg der Nederlandse Faculteiten der Geneeskunde en de Plaatsingscommissie Eerstejaars Studenten in de Geneeskunde., 1965; 89; 1 omslag
    - Rapport van de Werkgroep Subsidiëring Bijzonder Wetenschappelijk Onderwijs, met bijlage., 1965 en z.d.; 90; 2 stukken
      A.J. Piekaar was voorzitter van deze werkgroep.